臺灣彰化地方法院刑事判決　　　　　　　94年度訴字第1171號
公　訴　人　臺灣彰化地方法院檢察署檢察官
被　　　告　甲○○
上列被告因違反毒品危害防制條例案件，經檢察官提起公訴（94
年度毒偵字第2092號），被告於本院準備程序中就被訴事實為有
罪之陳述，經本院合議庭裁定改依簡式審判程序審理，並判決如
下：
    主    文
甲○○施用第一級毒品，累犯，處有期徒刑壹年；又施用第二級
毒品，累犯，處有期徒刑伍月，扣案之塑膠吸管肆支沒收。應執
行有期徒刑壹年肆月，扣案之塑膠吸管肆支沒收。
    事    實
一、甲○○前因施用毒品案件，經本院以90年度毒聲字第2934號
    裁定移送觀察、勒戒後，認有繼續施用毒品之傾向，復經本
    院以90年度毒聲字第3729號裁定令入戒制處所施以強制戒治
    ，已於民國91年10月8 日執行完畢釋放，由臺灣彰化地方法
    院檢察署檢察官以91年度戒毒偵字第1000號為不起訴處分確
    定；又因施用毒品案件，由臺灣彰化地方法院檢察署檢察官
    提起公訴並聲請強制戒治，經本院以92年度訴字第796 號判
    決判處有期徒刑10月確定，甫於93年10月31日因縮短刑期執
    行完畢，而強制戒治部分則經本院以92年度毒聲字第1035號
    裁定令入戒治處所施以強制戒治，嗣於93年1 月9 日因法律
    修正而未執行完畢即依法釋放。猶不思悔改，在前揭強制戒
    治執行完畢後5 年內，復基於施用第一級毒品之犯意，於94
    年4 月18日下午10時許，在其位於彰化縣大村鄉○○村○○
    路154 之1 號住所，以將海洛因混合礦泉水後用針筒注射體
    內之方式，施用第一級毒品海洛因1 次；另基於施用第二級
    毒品安非他命之犯意，於94年4 月19日上午9 時許，在同前
    住所，以將安非他命置於鋁箔紙上，再點火加熱使產生煙霧
    吸用之方式，施用第二級毒品安非他命1 次。嗣於94年4 月
    20日上午8 時30分許，在上開住所為警查獲，並扣得其所有
    ，供其施用第二級毒品安非他命犯罪所用之塑膠吸管4 支。
二、案經彰化縣警察局鹿港分局報告臺灣彰化地方法院檢察署檢
    察官偵查起訴。
    理    由
一、被告甲○○於準備程序中，先就上揭犯罪事實為有罪之陳述
    ，且所犯係死刑、無期徒刑、最輕本刑為三年以上有期徒刑
    以外之罪，經本院合議庭依刑事訴訟法第273條之1第1 項之
    規定，裁定由法官一人獨任進行簡式審判程序，合先敘明。
二、上開犯罪事實，業據被告於本院審理中坦承不諱，且被告於
    前揭時地獲案後經採其尿液送驗之結果，確呈甲基安非他命
    及嗎啡陽性反應（按一般施用海洛因者，其會在其體內代謝
    為嗎啡成分殘留，並經由尿液排出），有彰化縣警察局鹿港
    分局委託檢驗尿液代號與真實姓名對照認證單、彰化縣衛生
    局94年5 月2 日煙檢字第941701號煙毒尿液檢驗成績書及詮
    昕科技股份有限公司94年6 月13日第00000000號濫用藥物尿
    液檢驗報告各1 紙附卷可稽，並有塑膠吸管4 支扣案可佐，
    足徵被告自白與事實相符，堪予採信。而被告前因施用毒品
    案件，經本院以90年度毒聲字第2942號裁定送觀察、勒戒後
    ，認有繼續施用毒品之傾向，再經本院以90年度毒聲字第
    3729號裁定令入戒治處所施以強制戒治，已於91年10月8 日
    執行完畢釋放，有臺灣高等法院被告前案紀錄表1 份在卷可
    參，被告於上揭強制戒治執行完畢釋放後5 年內，再犯施用
    毒品犯行，亦堪認定。本案事證已臻明確，被告施用第一級
    毒品海洛因、第二級毒品安非他命犯行堪予認定，應依法論
    科。
三、核被告所為，係犯毒品危害防制條例第10條第1項、第2項之
    施用第一級毒品、第二級毒品罪。其為供己施用而於施用前
    持有海洛因及安非他命之低度行為，各為其施用之高度行為
    所吸收，均不另論罪。其所犯施用第一、二級毒品罪二罪間
    ，犯意各別，罪名有異，應予分論併罰。又查被告曾因施用
    毒品案件，經本院判處有期徒刑10月確定，已於93年10月31
    日因縮短刑期執行完畢，有臺灣高等法院被告前案紀錄表1
    紙附卷可憑，其受此有期徒刑執行完畢後，5 年以內再犯有
    期徒刑以上之罪，為累犯，均應依法加重其刑。爰審酌被告
    因施用毒品案件，甫於93年10月31日執行完畢，竟又於半年
    內復行施用毒品，足見其自制能力尚有未足，有接受相當期
    間監禁教化之必要，以促其及早矯正吸毒惡習，惟念其犯罪
    之動機、目的係因施用毒品之習性難以戒除，其犯罪手段僅
    係戕害自己之身心、施用毒品次數、時間及犯罪後坦承犯行
    之態度良好等一切情狀，分別量處如主文所示之刑，並定其
    應執行之刑，以示懲儆。扣案之塑膠吸管4 支，為被告所有
    ，且係供其施用第二級毒品安非他命犯罪所用之物，業據被
    告於本院審理時供明在卷，爰依刑法第38條第1 項第2 款之
    規定宣告沒收之。
據上論斷，應依刑事訴訟法第273條之1第1項、第299條第1 項前
段，毒品危害防制條例第10條第1 項、第2 項，刑法第11條前段
、第47條、第51條第5 款、第38條第1 項第2 款，判決如主文。
本案經檢察官楊忠城到庭執行職務。
中　　華　　民　　國　　94　　年　　8 　　月　　29　　日
　　　　　　　　　刑事第一庭    法　官　吳永梁
以上正本證明與原本無異。
如不服本判決，應於判決送達後10日內向本院提出上訴狀 (須附
繕本)。
中　　華　　民　　國　　94　　年　　8　　月　　30 　　日
                                書記官  陳美敏
附錄論罪科刑法條全文：
毒品危害防制條例第10條
施用第一級毒品者，處六月以上五年以下有期徒刑。
施用第二級毒品者，處三年以下有期徒刑。
